最高法院民事裁定　　　　　　　　　　110年度台上字第554號
上　訴　人　邦誠行銷顧問股份有限公司
 
法定代理人　蘇品家
訴訟代理人　賴頡律師　
被 上訴 人　薛東益
訴訟代理人　許名志律師
複 代理 人　袁瑋謙律師
上列當事人間請求給付資遣費等事件，上訴人對於中華民國 109
年7月28日臺灣高等法院第二審判決（109年度勞上字第28號），
提起上訴，本院裁定如下：
    主  文
上訴駁回。
第三審訴訟費用由上訴人負擔。
    理  由
    按上訴第三審法院，非以原判決違背法令為理由，不得為之
。又提起上訴，上訴狀內應記載上訴理由，其以民事訴訟法第46
9 條所定事由提起第三審上訴者，應於上訴狀內表明原判決所違
背之法令及其具體內容、暨依訴訟資料合於該違背法令之具體事
實。其依同法第469條之1規定提起上訴者，並應具體敘述為從事
法之續造、確保裁判之一致性或其他所涉及之法律見解具有原則
上重要性之理由。同法第467條、第470條第2 項分別定有明文。
而依同法第468 條規定，判決不適用法規或適用不當者，為違背
法令；依同法第469 條規定，判決有該條所列各款情形之一者，
為當然違背法令。是當事人提起第三審上訴，如合併以同法第46
9條及第469條之1 之事由為上訴理由時，其上訴狀或理由書應表
明該判決所違背之法令條項，有關之司法院解釋、憲法法庭裁判
，或成文法以外之習慣或法理等及其具體內容，暨係依何訴訟資
料合於該違背法令之具體事實，並具體敘述為從事法之續造、確
保裁判之一致性或其他所涉及之法律見解具有原則上重要性之理
由。如未依上述方法表明，或其所表明者與上開法條規定不合時
，即難認為已合法表明上訴理由，其上訴自非合法。
    本件上訴人對於原判決關於其敗訴部分提起第三審上訴，雖
以該部分判決違背法令為由，惟核其上訴理由狀所載內容，係就
原審取捨證據、認定事實、契約解釋之職權行使所論斷：被上訴
人自民國105年3月3 日起任職於上訴人，擔任系統維護及客服人
員，約定每月薪資新臺幣（下同）2萬8000元，嗣自106年1 月起
調整為6萬3000 元，經上訴人指派至衛生福利部雙和醫院，負責
履行上訴人與衛生福利部雙和醫院間所約定床邊數位服務平台系
統之簡易維修服務、清潔提供予病人使用之平板及收費，並依上
訴人指示而接待訪客、清點病房數等工作，暨接受上訴人總經理
之督導，被上訴人係為上訴人之營業而提供勞務，並獲取報酬，
而具經濟上及人格上之從屬性，兩造成立勞動契約。上訴人雖辯
稱其曾於107年2月中旬向被上訴人為終止契約之意思表示，惟未
舉證以實其說。上訴人積欠被上訴人107年3月至4月2日之薪資，
共計6萬7200元，且未依被上訴人之每月實領薪資總額6萬3000元
投保勞工保險，僅以每月2萬6400元投保勞工保險，並於同年3月
2日擅自為被上訴人辦理退保。被上訴人於同年4月2 日知悉上情
後，於同年月3日依勞動基準法第14條第1項第5款、第6款規定，
不經預告終止兩造間勞動契約，自屬合法。又被上訴人自任職之
日起，均未休特別休假，至106年3月2日止工作滿1年，應有特別
休假7日，106年3月3日起至107年4月2日止，有特別休假10 日，
上訴人應發給工資。從而，被上訴人依勞工退休金條例第12條第
1項，勞動基準法第9條、第38條第1項、第3項、第4 項前段，就
業保險法第25條第3項、第16條第1項、第19條之1、第38條第3項
等規定，請求上訴人給付資遣費、失業給付差額之損害、應休未
休之特別休假工資等本息，並提撥勞工退休金至勞工個人退休金
專戶及交付非自願離職證明書，於法並無不合。又上訴人並未舉
證證明係因被上訴人操作不當，致其營業系統損害，其以支出之
維修費為抵銷之抗辯，自屬無據等情，指摘為不當，並就原審命
為辯論及已論斷者，泛言謂為違法，而非表明該部分判決所違背
之法令及其具體內容，暨依訴訟資料合於該違背法令之具體事實
，更未具體敘述為從事法之續造、確保裁判之一致性或其他所涉
及之法律見解具有原則上重要性之理由，難認其已合法表明上訴
理由。依首揭說明，應認其上訴為不合法。末查，被上訴人於10
5年3月3日起受僱，至106年3月2 日止工作期間始滿1年，而得請
求上訴人給付未休之7日特別休假工資，則原審依106年1月1日起
施行之勞動基準法第38條規定核計其特別休假工資，自無違背法
令可言，附此敘明。
    據上論結，本件上訴為不合法。依民事訴訟法第481條、第4
44條第1項、第95條、第78條，裁定如主文。
中    華    民    國   111    年    7     月    21    日
                      最高法院勞動法庭
                          審判長法官  高  孟  焄  
                                法官  彭  昭  芬  
                                法官  蘇  芹  英  
                                法官  邱  璿  如  
                                法官  徐  福  晋  
本件正本證明與原本無異
                                      書  記  官  
中    華    民    國   111    年    7     月    27    日